ro-RO: Material: Acrilic; Aluminiu; Angora; Bamboo; Materiale biodegradabile; Alamă; Bronz; Pânză; Carbon; Carton; Cașmir; Ceramic; Crom; Lut; Nucă de cocos; Beton; Cupru; Catifea cord; Plută; Bumbac; Denim; Țesătură; Blană artificială; Imitație de piele; Pâslă; Fibră de sticlă; Flanelă; Polar; Blană; Sticlă; Grafit; Cânepă; Fier; Iută; Latex; Piele; In; Lycra; Lyocell; Marmură; Plăci din fibre cu densitate medie (MDF); Merinos; Plasă; Metal; Modal; Mohair; Neopren; Nailon; Hârtie; Plastic; Pluș; Placaj; Poliester; Polietilenă (PE); Polipropilenă (PP); Poliuretan (PU); Clorură de polivinil (PVC); Porțelan; Ratan; Mătase artificială; Rășină; Cauciuc; Satin; Sherpa; Silicon; Mătase; Oțel inoxidabil; Piatră; Piele întoarsă; Sintetic; Tricot plușat; Elastomer termoplastic (TPE); Poliuretan termoplastic (TPU); Tweed; Twill; Velour; Catifea; Vinil; Viscoză; Lemn; Lână; Altele
ko: 소재: 아크릴; 알루미늄; 앙고라; 대나무; 생분해성 재료; 황동; 청동색; 캔버스; 탄소; 판지; 캐시미어; 세라믹; 크로뮴; 클레이; 코이어; 콘크리트; 구리; 코듀로이; 코르크; 면; 데님; 패브릭; 인조 모피; 인조 가죽; 펠트; 유리 섬유; 플란넬; 플리스; 모피; 유리; 흑연; 대마; 철; 주트; 라텍스; 가죽; 린넨; 라이크라; 리오셀; 대리석; 중밀도 섬유 보드(HDF); 메리노; 메쉬; 금속; 모달; 모헤어; 네오프렌; 나일론; 종이; 플라스틱; 푹신함; 합판; 폴리에스테르; 폴리에틸렌(PE); 폴리프로필렌(PP); 폴리우레탄(PU); 폴리염화비닐(PVC); 도기; 등나무; 레이온; 수지; 고무; 새틴; 셰르파; 실리콘; 실크; 스테인리스 스틸; 석재; 스웨이드; 인조; 테리직물; 열가소성 엘라스토머(TPE); 열가소성 폴리우레탄(TPU); 트위드; 능직; 벨루어; 벨벳; 비닐; 비스코스; 목재; 울; 기타
da: Materiale: Akryl; Aluminum; Angora; Bambus; Biologisk nedbrydelige materialer; Messing; Bronze; Lærred; Kulstof; Pap; Kashmir; Keramik; Krom; Ler; Kokos; Beton; Kobber; Corduroy; Kork; Bomuld; Denim; Stof; Kunstskind; Kunstigt læder; Filt; Glasfiber; Flannel; Fleece; Pels; Glas; Grafit; Hamp; Jern; Jute; Latex; Læder; Linned; Lycra; Lyocell; Marmor; Medium density-fiberplade (MDF); Merino; Mesh; Metal; Modal; Mohair; Neopren; Nylon; Papir; Plast; Plys; Krydsfiner; Polyester; Polyethylen (PE); Polypropylen (PP); Polyurethan (PU); Polyvinylklorid (PVC); Porcelæn; Rattan; Rayon; Harpiks; Gummi; Satin; Sherpa; Silikone; Silke; Rustfrit stål; Sten; Ruskind; Syntetisk; Frotté; Termoplastisk elastomer (TPE); Termoplastisk polyurethan (TPU); Tweed; Twill; Velour; Fløjl; Vinyl; Viskose; Træ; Uld; Andet
bg-BG: Материал: Акрил; Алуминий; Ангора; Бамбук; Биоразградими материали; Месинг; Бронз; Брезент; Въглерод; Картон; Кашмир; Керамика; Хром; Глина; Кокосови влакна; Бетон; Мед; Велур; Корк; Памук; Деним; Плат; Изкуствена козина; Изкуствена кожа; Филц; Fiberglass; Бархет; Полар; Козина; Стъкло; Графит; Коноп; Желязо; Юта; Латекс; Кожа; Лен; Ликра; Лиоцел; Мрамор; Фазер със средна плътност (MDF); Мерино; Мрежа; Метал; Модал; Мохер; Неопрен; Найлон; Хартия; Пластмаса; Плюш; Шперплат; Полиестер; Полиетилен (PE); Полипропилен (PP); Полиуретан (PU); Поливинилхлорид (PVC); Порцелан; Ратан; Изкуствена коприна; Смола; Каучук; Сатен; Шерпа; Силикон; Коприна; Неръждаема стомана; Камък; Набук; Синтетичен; Хавлиена кърпа; Термопластичен еластомер (TPE); Термопластичен полиуретан (TPU); Туид; Кепър; Велур; Кадифе; Винил; Вискоза; Дърво; Вълна; Други
nb: Materiale: Akryl; Aluminium; Angora; Bambus; Biologisk nedbrytbare materialer; Messing; Bronse; Lerret; Karbon; Papp; Kasjmir; Keramikk; Krom; Leire; Kokosfiber; Betong; Kobber; Kordfløyel; Kork; Bomull; Denim; Stoff; Fuskepels; Kunstig lær; Filt; Glassfiber; Flanell; Fleece; Pels; Glass; Grafitt; Hamp; Jern; Jute; Lateks; Skinn; Lin; Lycra; Lyocell; Marmor; Fiberplater med middels tetthet (MDF); Merino; Mesh; Metall; Modal; Mohair; Neopren; Nylon; Papir; Plast; Plysj; Kryssfiner; Polyester; Polyetylen (PE); Polypropylen (PP); Polyuretan (PU); Polyvinylklorid (PVC); Porselen; Rotting; Rayon; Harpiks; Gummi; Sateng; Sherpa; Silikon; Silke; Rustfritt stål; Stein; Semsket; Syntetisk; Frotté; Termoplastisk elastomer (TPE); Termoplastisk polyuretan (TPU); Tweed; Twill; Velour; Fløyel; Vinyl; Viskose; Trevirke; Ull; Annen
it: Materiale: Acrilico; Alluminio; Angora; Bambù; Materiali biodegradabili; Ottone; Bronzo; Tela; Carbonio; Cartone; Cashmere; Ceramica; Perlato; Argilla; Coir; Calcestruzzo; Rame; Velluto a coste; Sughero; Cotone; Denim; Stoffa; Pelliccia ecologica; Ecopelle; Feltro; Vetroresina; Flanella; Felpa; Pelliccia; Vetro; Grafite; Canapa; Ferro; Iuta; Lattice; Pelle; Lino; Lycra; Lyocell; Marmo; Pannello di fibra a media densità (MDF); Merino; Metallo; Metallo; Modal; Mohair; Neoprene; Nylon; Carta; Plastica; Soffice; Compensato; Poliestere; Polietilene (PE); Polipropilene (PP); Poliuretano (PU); Cloruro di polivinile (PVC); Porcellana; Rattan; Rayon; Resina; Gomma; Satinato; Sherpa; Silicone; Seta; Acciaio inossidabile; Pietra; Pelle scamosciata; Sintetico; Tessuto di spugna; Elastomero termoplastico (TPE); Poliuretano termoplastico (TPU); Tweed; Twill; Velour; Velluto; Vinile; Viscosa; Legno; Lana; Altro
cs: Materiál: Akrylové; Hliník; Angora; Bambus; Biologicky odbouratelné materiály; Mosaz; Bronzová; Plátno; Uhlík; Lepenka; Kašmír; Keramika; Chrom; Plastelína; Kokos; Beton; Měděná; Manšestr; Korek; Bavlna; Džínovina; Látky; Nepravá kožešina; Nepravá kůže; Plst; Skelná vata; Flanel; Flís; Srst; Sklo; Grafit; Konopí; Železo; Juta; Latex; Kůže; Len; Lycra; Lyocell; Mramor; Dřevovláknitá deska se střední hustotou (HDF); Merino; Síťovina; Kov; Modal; Mohér; Neoprén; Nylon; Papír; Plast; Plyšový; Překližka; Polyester; Polyethylen (PE); Polypropylen (PP); Polyuretan (PU); Polyvinylchlorid (PVC); Porcelán; Ratan; Umělé hedvábí; Pryskyřice; Guma; Satén; Šerpa; Silikon; Hedvábí; Nerezová ocel; Kámen; Semiš; Syntetické; Froté; Termoplastický elastomer (TPE); Termoplastický polyuretan (TPU); Tvíd; Kepr; Velur; Samet; Vinylové; Viskóza; Dřevo; Vlna; Jiné
sl-SI: Material: Akril; Aluminij; Angora; Bambus; Biorazgradljivi materiali; Medenina; Bron; Platno; Ogljik; Karton; Kašmir; Keramika; Krom; Glina; Kokosova vlakna; Beton; Baker; Rebrasti žamet; Pluta; Bombaž; Džins; Tkanina; Umetno krzno; Umetno usnje; Filc; Steklena vlakna; Flanela; Flis; Krzno; Steklo; Grafit; Konoplja; Železo; Juta; Latex; Usnje; Lan; Lycra; Liocel; Marmor; Vlaknene plošče srednje gostote (MDF); Merino; Mreža; Kovina; Modal; Moher; Neopren; Najlon; Papir; Plastika; Pliš; Vezane plošče; Poliester; Polietilen (PE); Polipropilen (PP); Poliuretan (PU); Polivinilklorid (PVC); Porcelan; Ratan; Rajon; Smola; Guma; Saten; Šerpa; Silikon; Svila; Nerjavno jeklo; Kamen; Semiš; Sintetika; Frotir; Termoplastični elastomer (TPE); Termoplastični poliuretan (TPU); Tvid; Keper; Velur; Žamet; Vinil; Viskoza; Les; Volna; Drugo
ru: Материал: Акрил; Алюминий; Ангора; Бамбук; Биоразлагаемые материалы; Латунь; Бронза; Холщовая ткань; Углерод; Картон; Кашемир; Керамика; Хром; Глина; Кокосовое волокно; Бетон; Медь; Вельвет; Пробка; Хлопок; Деним; Ткань; Искусственный мех; Искусственная кожа; Фетр; Стекловолокно; Фланель; Флис; Мех; Стеклянные; Графит; Конопля; Железо; Джут; Латекс; Кожа; Лен; Лайкра; Лиоцелл; Мрамор; Древесноволокнистая плита средней плотности (МДФ); Мериносовая шерсть; Сетка; Металл; Модал; Мохер; Неопрен; Нейлон; Бумага; Пластик; Плюш; Фанера; Полиэстер; Полиэтилен (ПЭ); Полипропилен (ПП); Полиуретан (ПУ); Поливинилхлорид (ПВХ); Фарфор; Ротанг; Штапель; Смола; Резина; Сатин; Шерпа; Силикон; Шелк; Нержавеющая сталь; Камень; Замша; Синтетика; Махровая ткань; Термопластичный эластомер (ТПЭ); Термопластичный полиуретан (ТПУ); Твид; Твил; Велюр; Бархат; Винил; Вискоза; Дерево; Шерсть; Другое
hu: Anyag: Akril; Alumínium; Angora; Bambusz; Biológiailag lebomló anyagok; Sárgaréz; Bronz; Vászon; Szén; Kartonpapír; Kasmír; Kerámia; Króm; Agyag; Kókuszrost; Beton; Réz; Kordbársony; Parafa; Pamut; Farmer; Szövet; Műszőrme; Műbőr; Filc; Üveggyapot; Flanel; Gyapjú; Szőrme; Üveg; Grafit; Kender; Vas; Juta; Latex; Bőr; Lenvászon; Lycra; Lyocell; Márvány; Közepes sűrűségű farostlemez (MDF); Merinó; Háló; Fém; Modál; Moher; Neoprén; Nejlon; Papír; Műanyag; Plüss; Furnér; Poliészter; Polietilén (PE); Polipropilén (PP); Poliuretán (PU); Polivinil-klorid (PVC); Porcelán; Rattan; Műselyem; Gyanta; Gumi; Szatén; Sherpa; Szilikon; Selyem; Rozsdamentes acél; Kő; Szarvasbőr; Szintetikus; Frottírszövet; Hőre lágyuló elasztomer (TPE); Hőre lágyuló poliuretán (TPU); Tweed gyapjúszövet; Twill; Velúr; Bársony; Vinil; Viszkóz; Fa; Gyapjú; Egyéb
en: Material: Acrylic; Aluminum; Angora; Bamboo; Biodegradable materials; Brass; Bronze; Canvas; Carbon; Cardboard; Cashmere; Ceramic; Chrome; Clay; Coir; Concrete; Copper; Corduroy; Cork; Cotton; Denim; Fabric; Faux fur; Faux leather; Felt; Fiberglass; Flannel; Fleece; Fur; Glass; Graphite; Hemp; Iron; Jute; Latex; Leather; Linen; Lycra; Lyocell; Marble; Medium density fiberboard (MDF); Merino; Mesh; Metal; Modal; Mohair; Neoprene; Nylon; Paper; Plastic; Plush; Plywood; Polyester; Polyethylene (PE); Polypropylene (PP); Polyurethane (PU); Polyvinyl chloride (PVC); Porcelain; Rattan; Rayon; Resin; Rubber; Satin; Sherpa; Silicone; Silk; Stainless steel; Stone; Suede; Synthetic; Terrycloth; Thermoplastic elastomer (TPE); Thermoplastic polyurethane (TPU); Tweed; Twill; Velour; Velvet; Vinyl; Viscose; Wood; Wool; Other
vi: Vật liệu: Acrylic; Nhôm; Angora; Tre; Vật liệu phân hủy sinh học; Đồng; Màu đồng; Toan; Cacbon; Bìa cứng; Len cashmere; Gốm; Chrome; Đất sét; Xơ dừa; Bê tông; Màu đồng đỏ; Vải nhung tăm; Thảm gỗ bần; Vải bông; Bò; Vải; Lông thú giả; Da giả; Nỉ; Sợi thủy tinh; Nỉ mỏng; Nỉ cào; Lông thú; Thủy tinh; Than chì; Cây gai dầu; Sắt; Sợi đay; Mủ cao su; Da; Lanh; Lycra; Lyocell; Cẩm thạch; Ván sợi mật độ trung bình (MDF); Merino; Lưới; Kim loại; Phương thức; Len mohair; Neoprene; Nylon; Giấy; Nhựa; Lông nhung; Gỗ ép; Polyester; Polyethylene (PE); Polypropylene (PP); Polyurethane (PU); Polyvinyl chloride (PVC); Sứ; Cây mây; Vải rayon; Nhựa resin; Cao su; Satin; Vải Sherpa; Silicon; Lụa; Thép không gỉ; Đá; Da lộn; Tổng hợp; Vải terry; Elastomer nhiệt dẻo (TPE); Polyurethane nhiệt dẻo (TPU); Vải tuýt; Vải twill; Vải velour; Nhung; Nhựa vinyl; Vải viscose; Gỗ; Len; Khác
sv: Material: Akryl; Aluminium; Angora; Bambu; Biologiskt nedbrytbara material; Mässing; Brons; Kanvas; Kol; Kartong; Kaschmir; Keramisk; Krom; Lera; Kokos; Betong; Koppar; Manchester; Kork; Bomull; Denim; Tyg; Fuskpäls; Fuskläder; Filt; Glasfiber; Flanell; Fleece; Päls; Glas; Grafit; Hampa; Järn; Jute; Latex; Läder; Linne; Lykra; Lyocell; Marmor; Mediumdensitetsfiberskiva (MDF); Merino; Mesh; Metall; Modal; Mohair; Neopren; Nylon; Papper; Plast; Plysch; Plywood; Polyester; Polyeten (PE); Polypropen (PP); Polyuretan (PU); Polyvinylklorid (PVC); Porslin; Rattan; Rayon; Harts; Gummi; Satin; Sherpa; Silikon; Silke; Rostfritt stål; Sten; Mocka; Syntetisk; Frotté; Termoplastisk elastomer (TPE); Termoplastisk polyuretan (TPU); Tweed; Twill; Velour; Sammet; Vinyl; Viskos; Trä; Ylle; Annat
pt-BR: Material: Acrílico; Alumínio; Angora; Bambu; Materiais biodegradáveis; Latão; Bronze; Tela; Carbono; Cartão; Caxemira; Cerâmica; Cromado; Argila; Coir; Concreto; Cobre; Veludo cotelê; Cortiça; Algodão; Jeans; Tecido; Pele sintetica; Couro falso; Sentido; Fibra de vidro; Flanela; Lã; Pele; Vidro; Grafite; Cânhamo; Ferro; Juta; Látex; Couro; Linho; Lycra; Lyocell; Mármore; Painel de fibra de média densidade (MDF); Merino; Malha; Metal; Modal; Mohair; Neoprene; Nylon; Papel; Plástico; Pelúcia; Madeira compensada; Poliéster; Polietileno (PE); Polipropileno (PP); Poliuretano (PU); Cloreto de polivinila (PVC); Porcelana; Rattan; Rayon; Resina; Borracha; Cetim; Xerpa; Silicone; Seda; Aço inoxidável; Pedra; Camurça; Sintético; Felpa; Elastômero termoplástico (TPE); Poliuretano termoplástico (TPU); Tweed; Sarja; Veludo; Veludo; Vinil; Viscose; Madeira; Lã; Outro
nl: Materiaal: Acryl; Aluminium; Angora; Bamboe; Biologisch afbreekbare materialen; Messing; Brons; Canvas; Koolstof; Karton; Kasjmier; Keramiek; Chroom; Klei; Coir; Beton; Koper; Corduroy; Kurk; Katoen; Denim; Stof; Nepbont; Kunstleer; Vilt; Glasvezel; Flanel; Fleece; Bont; Glas; Grafiet; Hennep; IJzer; Jute; Latex; Leer; Linnen; Lycra; Lyocell; Marmer; Medium density vezelplaat (MDF); Merino; Gaas; Metaal; Modal; Mohair; Neopreen; Nylon; Papier; Plastic; Pluche; Multiplex; Polyester; Polyethyleen (PE); Polypropyleen (PP); Polyurethaan (PU); Polyvinylchloride (PVC); Porselein; Rotan; Rayon; Hars; Rubber; Satijn; Sherpa; Siliconen; Zijde; Roestvrij staal; Steen; Suède; Synthetisch; Badstof; Thermoplastisch elastomeer (TPE); Thermoplastisch polyurethaan (TPU); Tweed; Keper; Velours; Fluweel; Vinyl; Viscose; Hout; Wol; Andere
th: วัสดุ: อะคริลิก; อะลูมิเนียม; ขนกระต่ายแองโกร่า; ไผ่; วัสดุที่ย่อยสลายได้ทางชีวภาพ; ทองเหลือง; สีบรอนซ์; ผ้าใบ; คาร์บอน; กระดาษลัง; ขนแคชเมียร์; เซรามิก; สไตล์โครม; ดินเหนียว; มะพร้าว; คอนกรีต; สีทองแดง; ผ้าลูกฟูก; ต้นคอร์ก; สำลี; ผ้าเดนิม; ผ้า; ขนเทียม; หนังเทียม; ผ้าสักหลาด; ไฟเบอร์กลาส; ผ้าสักหลาด; ผ้าขนแกะ; Fur; แก้ว; แกรไฟท์; กัญชง; เหล็ก; ใยปอ; ยางพารา; หนัง; ผ้าลินิน; ผ้าไลครา; ผ้าไลโอเซลล์; หินอ่อน; ไฟเบอร์บอร์ดความหนาแน่นปานกลาง (MDF); ขนแกะเมอริโน; ตาข่าย; โลหะ; ผ้าโมดาล; ขนโมแฮร์; นีโอพรีน; ไนลอน; กระดาษ; พลาสติก; ขนนุ่ม; แผ่นไม้อัด; โพลีเอสเตอร์; โพลิเอทิลีน (PE); โพลิโพรพิลีน (PP); โพลิยูรีเทน (PU); โพลิไวนิลคลอไรด์ (PVC); พอร์ซเลน; หวาย; เรยอน; เรซิน; ยาง; กระดาษเนื้อซาติน; เชอร์ปา; ซิลิโคน; ผ้าไหม; เหล็กสเตนเลส; หิน; หนังกลับ; สังเคราะห์; ผ้าขนหนู; เทอร์โมพลาสติกเอลาสโตเมอร์ (TPE); เทอร์โมพลาสติกโพลิยูรีเทน (TPU); ผ้าทวีด; ผ้าทวิล; ผ้ากำมะหยี่; ผ้ากำมะหยี่; ไวนิล; เส้นใยเรยอน; ไม้; ผ้าขนสัตว์; อื่นๆ
lt-LT: Medžiaga: Akrilas; Aliuminis; Angora; Bambukas; Biologiškai skaidžios medžiagos; Žalvaris; Bronza; Drobė; Anglis; Kartonas; Kašmyras; Keramika; Chromas; Molis; Kokoso pluoštas; Betonas; Varis; Velvetas; Kamštiena; Medvilnė; Džinsinis audinys; Audinys; Dirbtinis kailis; Dirbtinė oda; Veltinis; Stiklo pluoštas; Flanelė; Flisas; Kailis; Stiklas; Grafitas; Kanapių pluoštas; „Iron“ (tiesių smūgių); Džiutas; Lateksas; Oda; Lininis audinys; Laikra; Liocelis; Marmuras; Vidutinio tankio medienos plaušų plokštė (MDF); Merino vilna; Tinklelis; Metalas; Modalas; Mohera; Neoprenas; Nailonas; Popierius; Plastikas; Pliušas; Fanera; Poliesteris; Polietilenas (PE); Polipropilenas (PP); Poliuretanas (PU); Polivinilchloridas (PVC); Porcelianas; Ratanas; Viskozė; Derva; Kaučiukas; Satinas; Šerpa; Silikonas; Šilkas; Nerūdijantysis plienas; Akmuo; Zomša; Sintetika; Frotinis audinys; Termoplastinis elastomeras (TPE); Termoplastinis poliuretanas (TPU); Tvido audinys; Tvilas; Veliūras; Aksomas; Vinilas; Viskozė; Mediena; Vilna; Kita
tr: Malzeme: Akrilik; Alüminyum; Angora; Bambu; Biyoçözünür malzemeler; Pirinç; Bronz; Tuval; Karbon; Kalın karton; Kaşmir; Seramik; Krom; Kil; Hindistan cevizi; Beton; Bakır; Kadife; Mantar; Pamuk; Kot; Kumaşlar; Sahte kürk; Suni deri; Keçe; Fiberglas; Flanel; Yapağı; Kürk; Cam; Grafit; Kenevir; Demir; Jüt; Lateks; Deri; Keten; Likra; Liyosel; Mermer; Orta yoğunluklu lif levha (MDF); Merino; Ağ; Metal; Modal; Tiftik kumaş; Neopren; Plastik; Kağıt; Plastik; Peluş; Kontrplak; Poliyester; Polietilen (PE); Polipropilen (PP); Poliüretan (PU); Polivinil klorür (PVC); Porselen; Hint kamışı; Rayon; Reçine; Kauçuk; Saten; Şerpa; Silikon; İpek; Paslanmaz çelik; Taş; Süet; Sentetik; Havlu kumaş; Termoplastik elastomer (TPE); Termoplastik poliüretan (TPU); Tüvit; Dimi; Velur; Kadife; Vinil; Viskon; Ahşap; Yünlüler; Diğer
ja: 素材: アクリル; アルミニウム; アンゴラ; バンブー; 生分解性素材; 真鍮; ブロンズ; キャンバス; カーボン; 段ボール; カシミヤ; セラミック; クロム; クレイ; コアー; コンクリート; コッパー; コーデュロイ; コルク; コットン; デニム; 布・生地; フェイクファー; フェイクレザー; フェルト; ガラス繊維; フランネル; フリース; 毛皮; ガラス; グラファイト; 麻; 鉄; ジュート; ラテックス; レザー; リネン; Lycra; リヨセル; 大理石; 中密度繊維板 (MDF); メリノ; メッシュ; 金属; モーダル; モヘア; ネオプレン; ナイロン; 紙; プラスチック; プラッシュ; 合板; ポリエステル; ポリエチレン (PE); ポリプロピレン (PP); ポリウレタン (PU); ポリ塩化ビニル (PVC); 磁器; 籐; レーヨン; レジン; ゴム; サテン; シェルパ; シリコーン; シルク; ステンレススチール; 石; スエード; 合成品; テリークロス; 熱可塑性エラストマー (TPE); 熱可塑性ポリウレタン (TPU); ツイード; ツイル; ベロア; ベルベット; ビニール; ビスコース; 木材; ウール; その他
fi: Materiaali: Akryyli; Alumiini; Angora; Bambu; Biohajoavat materiaalit; Messinki; Pronssi; Kanvaasi; Hiili; Pahvi; Kasmir; Keraaminen; Kromi; Savi; Kookos; Betoni; Kupari; Corduroy; Korkki; Puuvilla; Denim; Kangas; Tekoturkis; Keinonahka; Huopa; Lasikuitu; Flanneli; Fleece; Turkis; Lasi; Grafiitti; Hamppu; Rauta; Juutti; Lateksi; Nahka; Pellava; Lycra; Lyocell; Marmori; Puolikova kuitulevy (MDF); Merino; Verkko; Metalli; Modaali; Mohair; Neopreeni; Nailon; Paperi; Muovi; Pehmo; Vaneri; Polyesteri; Polyeteeni (PE); Polypropeeni (PP); Polyuretaani (PU); Polyvinyylikloridi (PVC); Posliini; Rottinki; Rayon; Hartsi; Kumi; Satiini; Sherpa; Silikoni; Silkki; Ruostumaton teräs; Kivi; Mokka; Synteettinen; Frotee; Termoplastinen elastomeeri (TPE); Termoplastinen polyuretaani (TPU); Tweed; Tvilli; Velour; Sametti; Vinyyli; Viskoosi; Puu; Villa; Muu
pt-PT: Material: Acrílico; Alumínio; Angorá; Bambu; Materiais biodegradáveis; Latão; Bronze; Tela; Carbono; Cartão; Caxemira; Cerâmica; Cromado; Argila; Coir; Betão; Cobre; Bombazina; Cortiça; Algodão; Ganga; Tecido; Peles sintéticas; Couro falso; Feltro; Fibra de vidro; Flanela; Velo; Pele; Vidro; Grafite; Cânhamo; Ferro; Juta; Látex; Pele; Linho; Licra; Liocel; Mármore; Painel de fibra de média densidade (MDF); Merino; Rede; Metal; Modal; Mohair; Neoprene; Náilon; Papel; Plástico; Peluche; Contraplacado; Poliéster; Polietileno (PE); Polipropileno (PP); Poliuretano (PU); Cloruro de polivinilo (PVC); Porcelana; Ratim; Raiom; Resina; Borracha; Acetinado; Sherpa; Silicone; Seda; Aço inoxidável; Pedra; Camurça; Sintético; Felpa; Elastómero termoplástico (TPE); Poliuretano termoplástico (TPU); Tweed; Ligamento sarja; Aveludado; Veludo; Vinil; Viscose; Madeira; Lã; Outro
de: Material: Acryl; Aluminium; Angora; Bambus; Biologisch abbaubare Materialien; Messing; Bronze; Leinwand; Kohlenstoff; Karton; Kaschmir; Keramik; Chrom; Ton; Kokos; Beton; Kupfer; Cord; Kork; Baumwolle; Denim; Stoff; Kunstpelz; Kunstleder; Filz; Fiberglas; Flanell; Vlies; Fell; Glas; Graphit; Hanf; Eisen; Jute; Latex; Leder; Leinen; Lycra; Lyocell; Marmor; Mitteldichte Faserplatte (MDF); Merino; Netz; Metall; Modal; Mohair; Neopren; Nylon; Papier; Kunststoff; Plüsch; Sperrholz; Polyester; Polyethylen (PE); Polypropylen (PP); Polyurethan (PU); Polyvinylchlorid (PVC); Porzellan; Rattan; Kunstseide; Harz; Gummi; Seidenmatt; Sherpa; Silikon; Seide; Edelstahl; Stein; Wildleder; Synthetisch; Frottee; Thermoplastisches Elastomer (TPE); Thermoplastisches Polyurethan (TPU); Tweed; Köper; Velours; Samt; Vinyl; Viskose; Holz; Wolle; Sonstiges
sk-SK: Materiál: Akryl; Hliník; Angora; Bambus; Biologicky odbúrateľné materiály; Mosadz; Bronzový; Plátno; Uhlík; Kartón; Kašmír; Keramika; Chróm; Hlina; Kokosové vlákno; Betón; Meď; Menčester; Korok; Bavlna; Denim; Tkanina; Umelá kožušina; Umelá koža; Plsť; Sklolaminát; Flanel; Flís; Kožušina; Sklo; Grafit; Konope; Železo; Juta; Latex; Koža; Ľan; Lycra; Lyocell; Mramor; Drevovláknitá doska strednej hustoty (MDF); Merino; Sieťovina; Kov; Modal; Mohér; Neoprén; Nylon; Papier; Plast; Plyš; Preglejka; Polyester; Polyetylén (PE); Polypropylén (PP); Polyuretán (PU); Polyvinylchlorid (PVC); Porcelán; Ratan; Umelý hodváb Rayon; Živica; Guma; Satén; Sherpa; Silikón; Hodváb; Nehrdzavejúca oceľ; Kameň; Semiš; Syntetika; Froté; Termoplastický elastomér (TPE); Termoplastický polyuretán (TPU); Tvíd; Keper; Velúr; Zamat; Vinyl; Viskóza; Drevo; Vlna; Iné
zh-TW: 材質: 壓克力; 鋁; 安哥拉毛; 竹子; 可生物降解材料; 黃銅; 銅色; 帆布; 碳; 紙板; 羊絨; 陶瓷; 鉻; 陶土; 椰殼纖維; 實心; 紅銅色; 燈心絨; 軟木; 棉布; 牛仔布; 布料; 人造毛皮; 人造皮; 毛氈; 玻璃纖維; 絨布; 刷毛布; 皮草; 玻璃; 石墨; 大麻; 鐵; 黃麻; 乳膠; 皮製; 亞麻; 萊卡; 萊賽爾纖維; 大理石; 中密度纖維板; 美利奴羊毛; 網布; 金屬; 莫代爾; 馬海毛; 氯丁橡膠; 尼龍; 紙; 塑膠; 毛絨; 合板; 聚酯; 聚乙烯 (PE); 聚丙烯 (PP); 聚氨酯 (PU); 聚氯乙烯 (PVC); 陶瓷; 藤; 人造絲; 樹脂; 橡膠; 緞面布; 羊毛布; 矽膠; 絲綢; 不銹鋼; 石頭; 麂皮; 合成; 毛圈布; 熱塑性彈性體 (TPE); 熱塑性聚氨酯 (TPU); 花呢; 斜紋布; 絲絨; 天鵝絨; 乙烯基; 黏膠; 木材; 羊毛; 其他
hr-HR: Materijal: Akril; Aluminij; Angora; Bambus; Biorazgradivi materijali; Mjed; Bronca; Platno; Ugljik; Karton; Kašmir; Keramika; Krom; Glina; Kokosovo vlakno; Beton; Bakar; Samt; Pluto; Pamuk; Traper; Tkanina; Umjetno krzno; Umjetna koža; Filc; Stakloplastika; Flanel; Flis; Krzno; Staklo; Grafit; Konoplja; Željezo; Juta; Lateks; Koža; Lan; Likra; Liocel; Mramor; Vlaknasta ploča srednje gustoće (MDF); Merino; Mrežica; Metal; Modal; Moher; Neopren; Najlon; Papir; Plastika; Pliš; Šperploča; Poliester; Polietilen (PE); Polipropilen (PP); Poliuretan (PU); Polivinil klorid (PVC); Porculan; Ratan; Rajon; Smola; Guma; Saten; Šerpa; Silikon; Svila; Nehrđajući čelik; Kamen; Antilop; Sintetika; Frotir; Termoplastični elastomer (TPE); Termoplastični poliuretan (TPU); Tvid; Keper; Velur; Baršun; Vinil; Viskoza; Drvo; Vuna; Ostalo
el: Υλικό: Ακρυλικό; Αλουμίνιο; Ανκορά; Μπαμπού; Βιοδιασπώμενα υλικά; Ορείχαλκος; Ορείχαλκος; Καμβάς; Άνθρακας; Χαρτόνι; Κασμίρι; Κεραμικό; Χρώμιο; Πηλός; Ίνες κοκοφοίνικα; Σκυρόδεμα; Χαλκός; Κοτλέ; Φελλός; Βαμβάκι; Ντένιμ; Ύφασμα; Συνθετική γούνα; Συνθετικό δέρμα; Τσόχα; Υαλοβάμβακας; Φανελένιο ύφασμα; Φλις; Γούνα; Γυαλί; Γραφίτης; Καννάβι; Σίδερο; Γιούτα; Λάτεξ; Δέρμα; Λινό; Λύκρα; Lyocell; Μάρμαρο; Ινοσανίδα μεσαίας πυκνότητας (MDF); Μαλλί μερινός; Πλέγμα; Μέταλλο; Μοντάλ; Μοχέρ; Νεοπρένιο; Νάιλον; Χαρτί; Πλαστικό; Πλούσα; Κόντρα πλακέ; Πολυεστέρας; Πολυαιθυλένιο (PE); Πολυπροπυλένιο (PP); Πολυουρεθάνη (PU); Πολυβινυλοχλωρίδιο (PVC); Πορσελάνη; Ρατάν; Ρεγιόν; Ρητίνη; Καουτσούκ; Σατέν; Σέρπα; Σιλικόνη; Μετάξι; Ανοξείδωτος χάλυβας; Πέτρα; Καστόρι; Συνθετικό; Πετσετέ ύφασμα; Θερμοπλαστικό ελαστομερές (TPE); Θερμοπλαστική πολυουρεθάνη (TPU); Τουίντ; Twill; Βελουτέ; Βελούδο; Βινύλιο; Βισκόζη; Ξύλο; Μαλλί; Άλλο
pl: Materiał: Akryl; Aluminium; Angora; Bambus; Materiały biodegradowalne; Mosiądz; Brąz; Płótno; Węgiel; Tektura; Wełna kaszmirska; Ceramika; Chrome; Gliniana; Kokos; Beton; Miedź; Sztruks; Korek; Bawełna; Drelich; Tkanina; Sztuczne futro; Skaj; Filc; Włókno szklane; Flanela; Polar; Futrzany; Szkło; Grafit; Konopie; Żelazo; Juta; Lateks; Skórzane; Bielizna pościelowa; Lycra; Liocel; Marmur; Płyta pilśniowa średniej gęstości (MDF); Wełna merynosów; Siatka; Metal; Modalny; Moher; Neopren; Nylon; Papier; Tworzywo sztuczne; Plusz; Sklejka; Poliester; Polietylen (PE); Polipropylen (PP); Poliuretan (PU); Polichlorek winylu (PVC); Porcelana; Rattan; Rayon; Żywica; Guma; Satyna; Szerpa; Silikon; Jedwab; Stal nierdzewna; Kamień; Zamsz; Syntetyczne; Frotte; Elastomer termoplastyczny (TPE); Poliuretan termoplastyczny (TPU); Tweed; Diagonalna; Welur; Aksamit; Winyl; Wiskoza; Drewno; Wełna; Pozostałe
es: Material: Acrílico; Aluminio; Angora; Bambú; Materiales biodegradables; Latón; Bronce; Lienzo; Carbón; Cartón; Cachemira; Cerámica; Cromo; Arcilla; Fibra de coco; Hormigón; Cobre; Pana; Corcho; Algodón; Vaquera; Tejido; Piel sintética; Cuero sintético; Fieltro; Fibra de vidrio; Franela; Vellón; Piel; Vidrio; Grafito; Cáñamo; Hierro; Yute; Látex; Cuero; Lino; Licra; Lyocell; Mármol; Tablero de fibra de densidad media (MDF); Lana merina; Malla; Metal; Modal; Mohair; Neopreno; Nylon; Papel; Plástico; Felpa; Madera contrachapada; Poliéster; Polietileno (PE); Polipropileno (PP); Poliuretano (PU); Cloruro de polivinilo (PVC); Porcelana; Ratán; Rayón; Resina; Goma; Satinado; Sherpa; Silicona; Seda; Acero inoxidable; Piedra; Gamuzado; Sintético; Tela de toalla; Elastómero termoplástico (TPE); Poliuretano termoplástico (TPU); Tweed; Sarga; Terciopelo; Terciopelo; Vinilo; Viscosa; Madera; Lana; Otros
zh-CN: 材质: 丙烯酸; 铝; 安哥拉; 竹子; 可生物降解材料; 黄铜; 青铜色; 画布; 碳; 纸板; 羊绒; 陶瓷制品; 铬合金; 粘土; 椰壳纤维; 混凝土; 铜色; 灯心绒; 软木; 棉布; 牛仔布; 面料/布料; 人造毛皮; 人造皮革; 毛毡; 玻璃纤维; 法兰绒; 羊毛; 毛皮围巾; 玻璃; 石墨; 麻; 铁; 黄麻; 乳胶; 皮革; 亚麻; 莱卡; 莱赛尔纤维; 大理石; 中密度纤维板 (MDF); 美利奴羊毛; 网状; 金属; 莫代尔; 马海毛; 氯丁橡胶; 尼龙; 纸张; 塑料; 柔软; 胶合板; 聚酯纤维; 聚乙烯 (PE); 聚丙烯 (PP); 聚氨酯 (PU); 聚氯乙烯 (PVC); 瓷器; 藤条; 人造丝; 树脂; 橡胶; 缎; Sherpa; 硅胶; 丝绸; 不锈钢; 石头; 小牛皮; 合成; 毛圈织物; 热塑性弹性体 (TPE); 热塑性聚氨酯 (TPU); 花呢; 斜纹布; 丝绒; 天鹅绒; 乙烯基贴纸; 纤维胶; 木头; 羊毛; 其他
fr: Matériel: Acrylique; Aluminum; Angora; Bambou; Matériaux biodégradables; Laiton; Bronze; Toiles; Carbone; Papier carton; Cachemire; Céramique; Chrome; Argile; Coco; Béton; Cuivre; Corduroy; Liège; Coton; Jean; Tissu; Fausse fourrure; Faux cuir; Feutre; Fibre de verre; Flanelle; Polaire; Fourrure; Verre; Graphite; Chanvre; Fer; Jute; Latex; Cuir; Lin; Lycra; Lyocell; Marbre; Panneaux de fibres de densité moyenne (MDF); Mérinos; A mailles; Métal; Modal; Mohair; Néoprène; Nylon; Papier; Plastique; Rembourré; Contre-plaqué; Polyester; Polyéthylène (PE); Polypropylène (PP); Polyuréthane (PU); Chlorure de polyvinyle (PVC); Porcelaine; Rattan; Rayon; Résine; Caoutchouc; Satiné; Sherpa; Silicone; Soie; Acier inoxydable; Pierre; Suède; Synthétique; Torchon; Élastomère thermoplastique (TPE); Polyuréthane thermoplastique (TPU); Tweed; Twill; Velours; Velours; Vinyl; Viscose; Bois; Laine; Autre